ROXANA CARES

Sazié 1990, departamento 104, Santiago.

Cel.: +(56 9) 77258138 roxana.cares@ug.uchile.cl

Resumen

Desarrolladora Front End, científica y emprenderora. Como Front End poseo experiencia realizando trabajos en equipo con metodología Agile y utilizando diferentes herramientas. Me encanta la ciencia, la innovación y participar en proyectos de investigación. Me caracterizo por aprender rápido y tener alta motivación e iniciativa para llevar a cabo proyectos.

Experiencia laboral

Social Loop - Agencia de comunicación científica

Co-fundadora - Gestión de proyectos | Santiago. Chile | marzo 2016 a diciembre 2017

- Co-coordinadora y redactora de contenidos Álbum "Un gran viaje por el Océano". Licitación pública Explora-CONICYT.
- Elaboración de contenido científico.
- Postulación a licitaciones públicas.

Laboratorio de Biología Evolutiva. Facultad de Ciencias. Universidad de Chile

Asistente de investigación |Santiago. Chile | septiembre 2010 - enero 2015

- Organización de terrenos y toma de datos.
- Procesamiento de muestras biológicas y microscopía.
- Análisis estadístico de datos.
- Participación de congresos y simposios.
- Publicación de artículos en revistas indexadas.

Otros trabajos

Santiago. Chile | febrero 2015 - diciembre 2015

- Relator Proyecto INJUV. Talleres de emprendimiento con artículos reciclados.
- Facilitador Museo Interactivo Mirador (MIM).

<u>Idiomas</u>

Cursos de Formación en inglés 200 Horas.

Instituto Chileno Norteamericano de cultura- Valparaíso. Santiago, Chile | 2012

Conocimientos

- HTML5
- Bootstrap
- CSS
- Manejo de API's
- JavaScript
- R- Project
- JQuery
- Experiencia con Firebase.

Educación

Startup Academy: Desafío IoT

3ie-Universidad Técnica Federico Santa María

Santiago, Chile | enero 2017 – actualidad

Desarrolladora Web Front End

Laboratoria

Santiago, Chile | septiembre 2017 - marzo 2018

Magíster en Ciencias

Universidad de Chile

Santiago, Chile | agosto 2012 - marzo 2015

Bióloga c/m medio ambiente

Universidad de Chile

Santiago, Chile | marzo 2007 – agosto 2012

Logros y Reconocimientos

- Equipo finalista ImpactON Chile 2015- hackathon de impacto social y smart city.
- Equipo finalista concurso "Aplica tu idea 2014".
 Centro de Innovación Fundación Copec-UC.
- Beca de Magíster en Chile. CONICYT. Gobierno de Chile.
- Beca Programa de inglés CORFO. Gobierno de Chile
- Distinción mejor egresada, carrera Biología c/m medio ambiente. Universidad de Chile.

Voluntariado

Huella Nativa - ONG dedicada a la difusión y educación a cerca de la biodiversidad de Chile.

Co-fundadora | Santiago. Chile | enero 2014 – octubre 2014

Fundación para la Superación de Pobreza

Servicio País | Santiago. Chile | agosto 2010 – julio 2011